【裁判字號】    98,審訴,2190
【裁判日期】    980930
【裁判案由】    毒品危害防制條例
【裁判全文】
臺灣桃園地方法院刑事判決            98年度審訴字第2190號
公  訴  人  臺灣桃園地方法院檢察署檢察官
被      告  甲○○
上列被告因違反毒品危害防制條例案件，經檢察官提起公訴（98
年度毒偵字第3213號），嗣於本院準備程序進行中，被告就被訴
事實為有罪之陳述，經本院告知簡式審判程序意旨，並聽取當事
人之意見後，本院合議庭裁定由受命法官獨任依簡式審判程序審
理，並判決如下：
    主  文
甲○○施用第一級毒品，累犯，處有期徒刑玖月，扣案第一級毒
品海洛因壹包（驗餘淨重零點零捌公克）沒收銷燬之；又施用第
二級毒品，累犯，處有期徒刑伍月。應執行有期徒刑壹年，扣案
第一級毒品海洛因壹包（驗餘淨重零點零捌公克）沒收銷燬之。
    事  實
一、甲○○（其所涉冒用李文忠年籍資料部分，業經臺灣彰化地
    方法院以98年度簡字第1090號判決判處有期徒刑4 月確定）
    前於民國89年間因施用毒品案件，經臺灣高雄少年法院裁定
    送觀察、勒戒後，認無繼續施用毒品傾向，於89年9 月21日
    執行完畢釋放出所，並經同院以89年度少調字第1833號裁定
    不付審理確定；又於上開觀察、勒戒執行完畢釋放後5 年內
    ，於94年6 月間因施用第二級毒品案件，經本院以94年度壢
    簡字第2113號判決判處有期徒刑3 月確定，於95年7 月14日
    易科罰金執行完畢（於本案構成累犯）。詎仍不知悔改，復
    基於施用第一級毒品海洛因及第二級毒品甲基安非他命之犯
    意，於96年5 月26日某時，在彰化縣境某電動玩具店內，分
    別以抽香煙方式施用海洛因及以吸食器燒烤方式施用甲基安
    非他命各1 次。嗣於同日下午5 時10分許，在彰化縣花壇鄉
    ○○村○○路○ 段190 巷內為警查獲，並扣得第一級毒品海
    洛因1 包（驗餘淨重0.08公克）。
二、案經彰化縣政府警察局彰化分局報由臺灣彰化地方法院檢察
    署呈請臺灣高等法院檢察署令轉臺灣桃園地方法院檢察署檢
    察官偵查起訴。
    理  由
一、本案被告甲○○所犯之罪，並非法定刑為死刑、無期徒刑或
    最輕本刑3 年以上有期徒刑之罪，亦非高等法院管轄第一審
    之案件，而被告於準備程序中就被訴事實已為有罪之陳述，
    經本院告知簡式審判程序之旨，並聽取當事人之意見後，本
    院合議庭乃依刑事訴訟法第273 條之1 第1 項規定，裁定由
    受命法官獨任進行簡式審判程序，合先敘明。
二、上揭事實，業據被告甲○○於本院審理時坦承不諱，而被告
    為警查獲後所採集之尿液檢體，經送請詮昕科技股份有限公
    司以酵素免疫分析法初步檢驗，再佐以氣相層析質譜儀分析
    法確認檢驗結果確呈嗎啡及甲基安非他命類陽性反應，此有
    彰化縣政府警察局彰化分局委託檢驗尿液代號與真實姓名對
    照認證單及詮昕科技股份有限公司濫用藥物尿液檢驗報告各
    1 紙附卷可稽，且現場查獲之粉末1 包（驗餘淨重0.08公克
    ），經送法務部調查局檢驗結果，確含海洛因成分，此有法
    務部調查局96年7 月2 日調科壹字第09623054660 號鑑定書
    1 紙在卷可佐，足認被告上開任意性之自白確與事實相符，
    應堪採信。又按毒品危害防制條例於92年7 月9 日修正公布
    ，自93年1 月9 日施行，而依修正後之規定，僅限於「初犯
    」及「5 年後再犯」2 種情形，始應先經觀察、勒戒或強制
    戒治程序。倘被告於5 年內已再犯，經依法追訴處罰，縱其
    第3 次（或第3 次以上）再度施用毒品之時間，在初犯經觀
    察、勒戒或強制戒治執行完畢釋放5 年以後，已不合於「5
    年後再犯」之規定，且因已於「5 年內再犯」，顯見其再犯
    率甚高，原實施觀察、勒戒或強制戒治，已無法收其實效，
    即應依該條例第10條規定處罰；又所謂5 年戒斷期間之計算
    ，係指相鄰之前後2 次施用毒品時間之間隔而言，非可飛躍
    自初次起算其5 年期間（最高法院95年度第7 次刑事庭會議
    決議、最高法院95 年 度台非字第65號判決參照）。經查，
    本件被告於前案觀察、勒戒執行完畢釋放後5 年內，即再因
    施用第二級毒品案件經本院以94年度壢簡字第2113號判決判
    處有期徒刑3 月確定，此有臺灣高等法院被告前案紀錄表1
    份在卷足憑，是本件被告施用第一、二級毒品犯行雖已於前
    案觀察、勒戒執行完畢後5 年後，惟因其已於5 年內再犯，
    依上開說明，仍應追訴處罰。綜上，本件事證明確，被告犯
    行堪以認定，應依法論科。
三、核被告甲○○所為，分別係犯毒品危害防制條例第10條第1
    項之施用第一級毒品罪及同條第2 項之施用第二級毒品罪。
    被告施用第一、二級毒品前後持有第一、二級毒品之低度行
    為，應為其施用之高度行為所吸收，均不另論罪。被告所犯
    上開二罪間，犯意各別，行為互殊，應分論併罰。又被告有
    如上開事實欄一所載之科刑及執行紀錄，有臺灣高等法院被
    告前案紀錄表1 份在卷足憑，其受徒刑之執行完畢後5 年內
    故意再犯本件有期徒刑以上之二罪，皆為累犯，均應依刑法
    第47條第1 項之規定，加重其刑。爰審酌被告已有施用毒品
    前科，於本案復另行施用第一、二級毒品海洛因及甲基安非
    他命，顯見其意志不堅，缺乏勒戒動機，其施用毒品足以導
    致精神障礙、性格異常，甚至造成生命危險，戕害一己之身
    體健康，惟念其犯後尚能坦承犯行、態度良好等一切情狀，
    分別量處如主文所示之刑，並定其應執行之刑。至扣案粉末
    1 包（驗餘淨重0.08公克），確呈海洛因陽性反應，此係屬
    違禁物，且被告於警詢、偵訊及本院審理中均坦承為其所有
    且為施用所剩餘，應依毒品危害防制條例第18條第1 項前段
    規定，宣告沒收銷燬之，附此敘明。
據上論斷，應依刑事訴訟法第273 條之1 第1 項、第299 條第1
項前段，毒品危害防制條例第10條第1 項、第2 項、第18條第1
項前段，刑法第11條、第47條第1 項、第51條第5 款，判決如主
文。
本案經檢察官黃怡菁到庭執行職務。
中    華    民    國    98    年    9     月    30    日
                        刑事庭  法  官  鍾雅蘭
以上正本證明與原本無異。
如不服本判決，應於判決送達後10日內向本院提出上訴狀（應附
繕本），其未敘述上訴理由者，應於上訴期間屆滿後20日內補提
理由書狀於本院，上訴於臺灣高等法院。
                                書記官  楊郁馨
中    華    民    國    98    年    9     月    30    日
附錄本案論罪科刑依據之法條：
毒品危害防制條例第10條
施用第一級毒品者，處6 月以上5 年以下有期徒刑。
施用第二級毒品者，處3 年以下有期徒刑。


司法院資訊處製作；財團法人民間司法改革基金會備份。
